【裁判字號】    98,訴,2513
【裁判日期】    980902
【裁判案由】    毒品危害防制條例
【裁判全文】
臺灣板橋地方法院刑事判決              98年度訴字第2513號
公  訴  人  臺灣板橋地方法院檢察署檢察官
被      告  甲○○
上列被告因違反毒品危害防制條例案件，經檢察官提起公訴（98
年度毒偵字第3628號、第3796號、第3805號），本院依簡式審判
程序審理，判決如后：
    主  文
甲○○施用第二級毒品，累犯，處有期徒刑肆月，扣案之甲基安
非他命陸包（驗前總毛重貳拾壹點肆陸公克，取零點零柒公克鑑
定用罄）均沒收銷燬，吸食器壹個、分裝勺貳支、電子磅秤壹個
、玻璃球壹個、分裝袋肆包均沒收；又施用第一級毒品，累犯，
處有期徒刑柒月，扣案之海洛因壹包（驗餘淨重零點貳零柒陸公
克）沒收銷燬；又施用第二級毒品，累犯，處有期徒刑肆月，扣
案之甲基安非他命貳包（驗餘淨重壹點玖壹零玖公克）、玻璃球
吸食器內含之甲基安非他命殘渣均沒收銷燬，玻璃球吸食器壹個
沒收；又施用第二級毒品，累犯，處有期徒刑肆月，扣案之甲基
安非他命壹包（驗餘淨重零點玖伍壹柒公克）沒收銷燬。應執行
有期徒刑壹年，扣案之甲基安非他命陸包（驗前總毛重貳拾壹點
肆陸公克，取零點零柒公克鑑定用罄）、海洛因壹包（驗餘淨重
零點貳零柒陸公克）、甲基安非他命貳包（驗餘淨重壹點玖壹零
玖公克）、玻璃球吸食器內含之甲基安非他命殘渣、甲基安非他
命壹包（驗餘淨重零點玖伍壹柒公克）均沒收銷燬，吸食器壹個
、分裝勺貳支、電子磅秤壹個、玻璃球壹個、分裝袋肆包、玻璃
球吸食器壹個均沒收。
    事  實
一、甲○○曾於民國95年間因妨害兵役案件，經本院以95年度簡
    字第4810號判決判處有期徒刑4 月確定，於96年6 月14日縮
    刑期滿執行完畢。其前因施用毒品案件，經本院依檢察官聲
    請以94年度毒聲字第536 號裁定，而將甲○○送觀察、勒戒
    後，甲○○因無繼續施用毒品之傾向，於95年4 月12日經觀
    察勒戒執行完畢釋放出所，並由臺灣板橋地方法院檢察署檢
    察官以95年度毒偵緝字第167 號不起訴處分書為不起訴處分
    在案。詎甲○○於觀察勒戒執行完畢釋放後五年內，基於施
    用第二級毒品甲基安非他命之犯意，於98年5 月14日15時許
    ，在其位於臺北縣板橋市○○街10巷61之1 號2 樓住處，以
    將甲安非他命置於玻璃球吸食器內燒烤而吸取煙霧之方式，
    施用甲基安非他命一次，嗣於98年5 月14日15時45分許，在
    臺北縣板橋市○○街10巷61號1 樓，為警查獲甲○○，並查
    獲甲○○所有供施用之甲基安非他命6 包（驗前總毛重21.4
    6 公克，取0.07公克鑑定用罄），及其所有供施用甲基安非
    他命所用之吸食器1 個、分裝勺2 支、電子磅秤1 個、玻璃
    球1 個、分裝袋4 包。甲○○又於98年5 月19日14時許，在
    其位於臺北縣板橋市○○街10巷61之1 號2 樓住處，基於施
    用第二級毒品甲基安非他命之犯意，以將甲基安非他命置於
    玻璃球吸食器內燒烤而吸取煙霧之方式，施用甲基安非他命
    一次，復基於施用第一級毒品海洛因之犯意，以將海洛因攙
    在香煙內點燃吸取方式，施用海洛因一次，嗣於98年5 月19
    日21時許，在臺北縣板橋市○○路175 號前，為警查獲甲○
    ○，並查獲甲○○所有供施用之海洛因1 包（驗餘淨重0.20
    76公克）、甲基安非他命2 包（驗餘淨重1.9109公克），及
    其所有供施用甲基安非他命所用之玻璃球吸食器1 個（內含
    甲基安非他命殘渣）。甲○○復基於施用第二級毒品甲基安
    非他命之犯意，於98年5 月20日13時30分許，在其位於臺北
    縣板橋市○○街10巷61之1 號2 樓住處，以將甲安非他命置
    於玻璃球吸食器內燒烤而吸取煙霧之方式，施用甲基安非他
    命一次，嗣於98年5 月21日3 時15分許，在臺北縣板橋市○
    ○路○ 段29巷內，為警查獲甲○○，並查獲甲○○所有供施
    用之甲基安非他命1 包（驗餘淨重0.9517公克）。
二、案經臺北縣政府警察局海山分局、臺北縣政府警察局報請臺
    灣板橋地方法院檢察署檢察官偵查起訴，於準備程序進行中
    ，甲○○就被訴事實為有罪之陳述，經告知甲○○簡式審判
    程序之旨，並聽取當事人之意見後，裁定進行簡式審判程序
    。
    理  由
一、上揭事實，業據被告甲○○迭於警詢、偵查及本院審理時坦
    承不諱，復有98年5 月14日扣案之甲基安非他命6 包（驗前
    總毛重21.46 公克，取0.07公克鑑定用罄，此有內政部警政
    署刑事警察局98年6 月1 日刑鑑字第0980068778號鑑定書附
    於偵查卷可憑）、吸食器1 個、分裝勺2 支、電子磅秤1 個
    、玻璃球1 個、分裝袋4 包，及98年5 月19日扣案之海洛因
    1 包（驗餘淨重0.2076公克，檢驗結果有交通部民事航空局
    航空醫務中心98年7 月24日航藥鑑字第0983634 號鑑定書附
    於本院卷可憑）、甲基安非他命2 包（驗餘淨重1.9109公克
    ，檢驗結果有交通部民事航空局航空醫務中心98年7 月24日
    航藥鑑字第0983635 號鑑定書附於本院卷可憑）、玻璃球吸
    食器1 個（內含甲基安非他命殘渣），暨98年5 月21日扣案
    之甲基安非他命1 包（驗餘淨重0.9517公克，檢驗結果有交
    通部民事航空局航空醫務中心98年6 月18日航藥鑑字第0983
    023 號鑑定書附於偵查卷可憑）足資佐證，而被告三次為警
    查獲後所採之尿液，經分別送臺灣檢驗科技股份有限公司檢
    驗，分別呈甲基安非他命陽性反應及鴉片類陽性反應，有臺
    灣檢驗科技股份有限公司98年6 月1 日、同年月5 日、同年
    月18日濫用藥物尿液檢驗報告共三份在卷可憑。而被告前因
    施用毒品案件，經本院依檢察官聲請以94年度毒聲字第536
    號裁定，而將被告送觀察、勒戒後，被告因無繼續施用毒品
    之傾向，於95年4 月12日經觀察勒戒執行完畢釋放出所，並
    由臺灣板橋地方法院檢察署檢察官以95年度毒偵緝字第167
    號不起訴處分書為不起訴處分在案，亦有臺灣高等法院被告
    前案紀錄表一份附卷可稽。是本件事證明確，被告犯行堪以
    認定，應予依法論處。
二、核被告甲○○所為，係犯毒品危害防制條例第10條第1 項之
    施用第一級毒品罪1 次及同條例第10條第2 項之施用第二級
    毒品罪3 次。其持有海洛因及甲基安非他命之低度行為，為
    施用之高度行為所吸收，不另論罪。再查，被告曾於95年間
    因妨害兵役案件，經本院以95年度簡字第4810號判決判處有
    期徒刑4 月確定，於96年6 月14日縮刑期滿執行完畢，有臺
    灣板橋地方法院檢察署刑案資料查註紀錄表及臺灣高等法院
    被告前案紀錄表各一份可按，其於五年之內故意再犯有期徒
    刑以上之上開施用第一級毒品罪及施用第二級毒品罪，為累
    犯，應依刑法第47條第1 項之規定加重其刑。而被告所犯前
    開施用第一級毒品罪及各次所犯施用第二級毒品罪，犯意各
    別，應予分論併罰。爰審酌被告施用毒品之犯行係戕害其自
    身，對社會治安尚非危害甚鉅，且犯後已坦承犯行，兼衡其
    犯罪之動機、目的、手段、所生危害等一切情狀，分別量處
    如主文所示之刑，並定其應執行刑，以示懲儆。至98年5 月
    14日扣案之甲基安非他命6 包（驗前總毛重21.46 公克，取
    0.07公克鑑定用罄），98年5 月19日扣案之海洛因1 包（驗
    餘淨重0.2076公克）、甲基安非他命2 包（驗餘淨重1.9109
    公克）、玻璃球吸食器內含之甲基安非他命殘渣，98年5 月
    21日扣案之甲基安非他命1 包（驗餘淨重0.9517公克），係
    查獲之毒品，不問屬於犯人與否，應依毒品危害防制條例第
    18條第1 項前段之規定宣告沒收銷燬。又98年5 月14日扣案
    之吸食器1 個、分裝勺2 支、電子磅秤1 個、玻璃球1 個、
    分裝袋4 包，98年5 月19日扣案之玻璃球吸食器1 個，係被
    告所有供施用毒品甲基安非他命所用等情，業據被告於本院
    審理時供承在卷，爰併依刑法第38條第1 項第2 款之規定宣
    告沒收。
據上論斷，應依刑事訴訟法第273 條之1 第1 項、第299 條第1
項前段，毒品危害防制條例第10條第1 項、第2 項、第18條第1
項前段，刑法第11條前段、第47條第1 項、第51條第5 款、第38
條第1 項第2 款，判決如主文。
本案經檢察官李巧菱到庭執行職務。
中    華    民    國    98    年    9     月    2     日
                  刑事第九庭  法  官  林海祥
上列正本證明與原本無異。
如不服本判決，應於判決送達後10日內敘明上訴理由，向本院提
出上訴狀 (應附繕本) ，上訴於臺灣高等法院。其未敘述上訴理
由者，應於上訴期間屆滿後20日內向本院補提理由書「切勿逕送
上級法院」。
                              書記官  郭晉良
中    華    民    國    98    年    9     月    2     日
附錄本案論罪科刑主要法條：
毒品危害防制條例第10條
施用第一級毒品者，處六月以上五年以下有期徒刑。
施用第二級毒品者，處三年以下有期徒刑。


司法院資訊處製作；財團法人民間司法改革基金會備份。
